# 委托加工问题

提问人：zryhzwg 时间：2015-12-13 10:26:39
陈版主有个问题请教：
A、B两家公司，开展委托加工业务，双方合同约定条款中销售交易和采购交易同时达成，两项交易合同在品名、数量、价格等关键合同条款方面存在对应关系，例如产品的销售价格系按照原先的半成品销售价格加上加工费之和确定，构成一揽子交易。 对于委托加工业务 的材料发出和收回 对开发票 虚增收入，有何风险？是否需要调整？

回答人：chenyiwei
应当按照实质重于形式的原则，对照收入确认应采用总额法或净额法的相关指引（尤其是对一般存货风险的承担情况），确定收入确认应采用总额法还是净额法，以规避虚增收入的舞弊风险。你说的情况应按净额法确认收入的可能性较大。 这类舞弊风险在国企尤其多见。国务院国资委在 2014 、 2015 年度决算工作布置的通知中都对此做出了提示，如 2015 年度的提示是“规范收入确认和成本结转，不得跨期确认收入和结转成本费用，严禁通过虚构交易、循环交易等方式人为做大经营规模，对无交易实质的“空转”贸易以及变相融资行为不得按照贸易业务确认收入”。

提问人：a8730760 时间：2015-12-15 20:15:16
陈版，假设A是贸易企业，B是加工商，A企业买原材料委托B进行加工。在实物操作中，A将采购原材料提高一定的比例卖给B，A做其他业务收入。B加工完成后再在原材料的基础上加加工费卖给A。 陈版在报表日的时候是不是要将未加工完的在产品的对应的其他业务收入冲掉，同时将未销售的产成品对应的其他业务收入也冲掉。

回答人：chenyiwei
如果有证据表明各步骤是一揽子交易，存货所有权上的主要风险和报酬（一般存货风险）和对存货的控制权一直是在A公司，则可以这样处理，冲减掉虚增的其他业务收入、成本和对应的成品采购。

提问人：tony868lamy 时间：2016-08-11 00:39:00
陈老师， A是贸易企业，B是加工商，A企业购买主材委托B加工成 abc产成品【商业实质】。
但在实务操作中， 【形式上】A与B会签订材料销售合同，将其采购的 主材 在原采购价格的基础上 提高一定的比例 开票 卖给B，B收到主材和发票后支付材料款。 【实际上】A 出售给 B 的主材也只能由B用来生产 指定的abc产成品（即：控制权未转移；一般存货的灭失风险转移）。 根据您的回复，该类业务的会计处理问题如下： （一） 在发出主材时，A遵循实质重于形式，按照委托加工业务进行会计处理 ： <材料的采购入账成本 假设为： 90 （不含税）> 借：委托加工物资 90 贷：原材料 90（二）在收到B支付的材料款时，A按照 实际收到的金额 进行如下会计处理： <材料的销售定价 假设为： 100 （不含税），开票金额为 117 （含税）> 借： 银行存款 117 贷： 其他应付款-B 100 贷： 应交税费-应交增值税-销项税额 17（三）B加工完成后，再在A提供的主材的出售价格基础上加上加工费开票卖给A，A收到abc产品后做如下 会计处理： <加工费 假设为 +20> 借：库存商品 -abc 110=90+20 借：应交税费-应交增值税（进项税）20.4=（100+20）*17% 贷： 委托加工物资90 贷：应付账款-B 40.4
借：其他应付款-B 100 贷：应付账款-B 100
不知道上述理解是否到位？

回答人：chenyiwei
可以这样理解。